臺灣高等法院高雄分院刑事判決　　　　94年度上訴字第1160號
上　訴　人
即　被　告　甲○○
上列上訴人因違反毒品危害防制條例案件，不服臺灣屏東地方法
院94年度訴字第534 號中華民國94年7 月1 日第一審判決（起訴
案號：臺灣屏東地方法院檢察署94年度毒偵字第1215號、併辦案
號：同署94年度毒偵字第1801號），提起上訴，本院判決如下：
     主  文
原判決撤銷。
甲○○連續施用第一級毒品，累犯，處有期徒刑壹年。扣案之第
一級毒品貳包（淨重零點零壹公克、包裝重零點肆柒公克）沒收
銷燬之。又連續施用第二級毒品，累犯，處有期徒刑伍月。扣案
之第二級毒品甲基安非他命壹包（驗後毛重點伍公克）沒收銷
燬之。應執行有期徒刑壹年肆月。扣案之第一級毒品海洛因貳包
（淨重零點零壹公克、包裝重零點肆柒公克）及第二級毒品甲基
安非他命壹包（驗後毛重點伍公克）均沒收銷燬之。
     事  實
一、甲○○於民國81、82年間，因違反麻醉藥品管理條例、竊盜
    等罪，經本院及原審判處有期徒刑6 年5 月及4 月確定，於
    89年4 月22日接續執行完畢，仍不知悔改。又因施用毒品案
    件，經法院裁定送觀察勒戒後，因認無繼續施用傾向而於民
    國91年11月28日釋放，並先由臺灣屏東地方法院檢察署檢察
    官於91年11月27日以91年度毒偵字第1444號不起訴處分。然
    其未能警惕，又於前開觀察勒戒完畢釋放後5 年內，基於施
    用第一級毒品之概括犯意，自94年2 月中旬某日起至94年5
    月6 日17時20分止，以約每隔10天施用1 次之頻率及以針筒
    注射之方式，在高雄市○○○路123 巷3 號3 樓之2 號住處
    ，連續施用第一級毒品海洛因多次。另基於施用第二級毒品
    之概括犯意，自94年2 月中旬某日起至94年5 月6 日17時20
    分止，以約每隔7 至10天施用一次之頻率及以將毒品置入玻
    璃管上以火燒烤汽化後吸取其煙霧之方式，在同上處所，連
    續施用第二級毒品甲基安非他命多次。嗣於94年5 月6 日下
    午5 時20分許，在甲○○之上揭居所內為警持搜索票搜索查
    獲，並扣得甲○○所有，預備供己吸食之海洛因毒品2 包（
    淨重0.01公克、包裝重0.47公克）及甲基安非他命毒品1 包
    （驗後毛重3.5 公克）。
二、案經高雄市政府警察局三民第二分局報請臺灣屏東地方法院
    檢察署檢察官偵查起訴及移送併辦。
     理  由
一、上揭事實業據上訴人即被告甲○○於警訊、偵查、原審及本
    院審理中坦承不諱，且其為警查獲時所採集之尿液，經送往
    高雄市立凱旋醫院鑑定結果，確呈嗎啡及甲基安非他命陽性
    ；有該院94年5 月6 日編號00000000號濫用藥物尿液檢驗報
    告1 份附卷可稽。又被警查獲海洛因2 包（淨重0.01公克、
    包裝重0.47公克）、甲基安非他命1 包（驗後毛重3.5 公克
    ）經送鑑驗結果，確係分別為海洛因及甲基安非他命成分，
    復有法務部調查局94年8 月15日調科壹字第240003749 號鑑
    定通知書影本1 份及高雄醫學大學附設中和紀念醫院94年9
    月13日編號9409 -28檢驗報告1 份在卷可考，觀被告自白與
    事實相符。此外，被告前因施用毒品，經法院裁定送觀察勒
    戒至91年11月28日獲釋，並經檢察官以91年度毒偵字第1444
    號不起訴處分一節，則有臺灣高等法院被告全國前案紀錄表
    及臺灣高等法院在監在押全國紀錄表各1 分在卷可查。被告
    於前述觀察勒戒執行完畢釋放後，5 年以內再犯本件施用第
    一、二級毒品罪，自應依法論科。綜上所述，本件事證明確
    ，被告犯行堪以認定。
二、按海洛因為第一級毒品，甲基安非他命為第二級毒品，毒品
    危害防制條例第2 條第2 項第1 、2 款定有明文。被告於受
    觀察勒戒執行完畢釋放後五年內再度施用海洛因毒品，核其
    所為係犯毒品危害防制條例第10條第1 項施用第一級毒品罪
    及同條第2 項之施用第二級毒品罪，其持有毒品之行為均為
    施用毒品之犯行所吸收，不另論罪。被告所犯上開兩罪，犯
    意各別，罪名不同，應分論併罰。被告多次施用第一、二級
    毒品之行為，時間緊接，所犯罪名相同，顯係出於概括犯意
    反覆為之，均為連續犯，應各依刑法第56條之規定以一罪論
    。又被告於81、82年間因違反麻醉藥品管理條例、竊盜等罪
    ，經本院及原審分別判處有期徒刑6 年5 月及4 月確定，經
    接續執行，於89年4 月22日執行完畢，有臺灣高等法院被告
    前案紀錄表在卷可稽。茲於前案執行完畢後，5 年以內再犯
    本件有期徒刑以上之本罪，為累犯，應依刑法第47條規定，
    加重其刑。
三、原審予以被告論科，固非無見，惟查(一)原審未將扣案之甲基
    安非他命送鑑定，且未待法務部調查局關於海洛因鑑定通知
    書出爐，即依警方查扣毒品之毛重量予以宣告沒收銷燬，即
    有認定事實不明確之失，自有未合。(二)公訴人係就被告94年
    1 月20日起至同年5 月6 日止施用第一、二級毒品犯行起訴
    ，原審僅就被告自94年2 月中旬某日起至同年5 月6 日止之
    犯行予以審理，就被告自94年1 月20日至同年2 月中旬某日
    前止施用第一、二級毒品犯行未予審酌，亦有未合。(三)本件
    被告係累犯，已如前述，而原審未依累犯論處，亦有可議。
    被告上訴意旨，指摘原判決量刑過重不當，固無足取，然原
    判決既有上述可議，自應由本院將原判決撤銷改判。審酌被
    告施用毒品之動機、施用頻率，前因施用毒品經觀察勒戒後
    ，又再度施用毒品，且併同施用第1 、2 級兩種毒品，顯見
    其毒癮非輕，惟於偵、審程序中坦承犯行，態度良好等一切
    情狀，量處如主文第2 項所示之刑，並定其應執行刑有期徒
    刑1 年4 月，以資懲儆。扣案之第一級毒品海洛因2 包，（
    淨重0.01公克、包裝重0.47公克）及第二級毒品甲基安非他
    命1 包（驗後毛重3.5 公克），均為查獲之毒品; 而該等毒
    品之包裝袋既用以包裝毒品，衡情應已沾黏毒品，難以析離
    ，故均應依毒品危害防制條例第18條第1 項前段規定一併諭
    知沒收銷燬之。至於送驗耗費毒品部分，既已滅失不存在，
    自無宣告沒收銷燬之必要。
四、公訴意旨另以：被告於94年1 月20日起至同年2 月中旬前止
    ，亦有連續施用海洛因及甲基安非他命多次之行為，因認被
    告此部分涉犯第一、二級毒品罪嫌。經查被告於原審及本院
    審理時均供述：伊係自94年2 月中旬開始施用海洛因及甲基
    安非他命等情明確。此外，又查無其他確切之證據足證被告
    於94年1 月21日起至同年2 月中旬之前止，有施用海洛因及
    甲基安非他命之犯行，被告此部分犯罪，尚屬不能證明。惟
    公訴人認被告此部分與前開論罪科刑部分，具有連續犯之裁
    判上一罪關係，故不另為被告此部分無罪之諭知，併此明
    。
五、併辦意旨（94年度毒偵字第1801號）略以：被告於94年5 月
    6 日17時20分許，經警查獲，並扣得海洛因2 包及甲基安非
    他命1 包，爰移送併辦審理云云。惟查被告移送併辦部分之
    犯行，已在原審判決審理範圍之內，附此說明。
據上論斷，應依刑事訴訟法第369 條第1 項前段、第364 條、第
299 條第1 項前段、毒品危害防制條例第10條第1 項、第2 項、
第18條第1 項前段、刑法第11條、第56條、第47條、第51條第5
款、第9款，判決如主文。
本案經檢察官林惠到庭執行職務。
中　　華　　民　　國　　94　　年　　10　　月　　27　　日
                  刑事第三庭    審判長法  官  周賢銳
                                      法  官  黃仁松
                                      法  官  謝宏宗
以上正本證明與原本無異。
如不服本判決應於收受本判決後10日內向本院提出上訴書狀，其
未述上訴理由者，並得於提起上訴後10日內向本院補提理由書
狀（均須按他造當事人之人數附繕本)「 切勿逕送上級法院」。
中　　華　　民　　國　　94　　年　　11 　　月　　1　　日
                                書   記　 官  熊惠津
附錄本判決論罪科刑法條：
毒品危害防制條例第10條第1項、第2項
施用第一級毒品者，處 6 月以上 5 年以下有期徒刑。
施用第二級毒品者，處 3 年以下有期徒刑。
                                                      Ｆ
